【裁判字號】    95,訴,3064
【裁判日期】    951120
【裁判案由】    毒品危害防制條例
【裁判全文】
臺灣板橋地方法院刑事判決              95年度訴字第3064號
公  訴  人  臺灣板橋地方法院檢察署檢察官
被      告  甲○○
                      樓（另案現於臺灣臺北監獄執行中）
上列被告因違反毒品危害防制條例案件，經檢察官提起公訴（95
年度毒偵緝字第593 號），被告於準備程序中為有罪之陳述，經
本院合議庭裁定由受命法官進行簡式審判程序獨任審理，本院判
決如下：
    主  文
甲○○施用第一級毒品，累犯，處有期徒刑玖月。
    事  實
一、甲○○曾於民國九十年間，因施用第一、二級毒品案件，經
    本院以九十年五月三十一日以九十年訴字第五七○號分別判
    處有期徒刑八月、三月，並定應執行有期徒刑九月確定；又
    於九十年間，因施用第一級毒品案件，經本院於九十一年三
    月二十日以九十一年訴字第五三號判處有期徒刑十月確定，
    上開罪刑經接續執行後，均於九十三年一月十七日縮刑期滿
    執行完畢。另於八十七年間，因施用毒品案件，經臺灣高等
    法院先後裁定送觀察勒戒及強制戒治，其間曾於八十八年八
    月三日因停止戒治出所，後經撤銷停止戒治續執行戒治，至
    八十九年七月十三日強制戒治期滿，由臺灣高等法院於八十
    九年八月二十九日以八十七年度上訴字第二六三三號刑事判
    決諭知免刑，並於八十九年十月五日確定；又於九十年間，
    因施用毒品案件，經本院裁定送觀察、勒戒後，認有繼續施
    用毒品之傾向，裁定令入戒治處所施以強制戒治，於九十一
    年七月六日戒治期滿。詎其仍不知悔改，於前揭強制戒治執
    行完畢釋放後五年內，竟基於施用第一級毒品海洛因之犯意
    ，於九十四年一月十八日晚上十時許，在臺北縣板橋市○○
    路一一○巷一弄十一之三號四樓住處，以針筒注射血管之方
    式，施用第一級毒品海洛因一次。嗣於九十四年一月十九日
    晚上十時許，為警在臺北市○○區○○路、新生南路口查獲
    ，再經採驗尿液，而查悉上情。
二、案經臺北市政府警察局大安分局移送臺灣板橋地方法院檢察
    署檢察官偵查起訴。
    理  由
一、按除被告所犯為死刑、無期徒刑、最輕本刑為三年以上有期
    徒刑之罪或高等法院管轄第一審案件者外，於第一次審判期
    日前之準備程序進行中，被告先就被訴事實為有罪之陳述時
    ，審判長得告知被告簡式審判程序之旨，並聽取當事人、代
    理人、辯護人及輔佐人之意見後，裁定進行簡式審判程序，
    刑事訴訟法第二百七十三條之一第一項定有明文。經核本件
    被告甲○○所犯係死刑、無期徒刑、最輕本刑為三年以上有
    期徒刑以外之罪，其於準備程序中就被訴事實為有罪之陳述
    ，經法官告知簡式審判程序之旨，並聽取公訴人及被告之意
    見後，本院合議庭認宜進行簡式審判程序，爰依首揭規定合
    議裁定由受命法官獨任進行簡式審判程序，合先敘明。
二、上揭事實，業據被告甲○○於偵查及本院審理時坦承不諱（
    見九十五年毒偵緝字第五九三號偵查卷第七頁、本院卷第二
    九頁），且其於上揭時地為警查獲時所採取之尿液，經送請
    台灣尖端先進生技醫藥股份有限公司檢驗結果，嗎啡、可待
    因均呈陽性反應，有該公司九十四年一月二十九日濫用藥物
    檢驗報告一紙附卷可稽，足徵被告前開自白與事實相符，應
    堪採信。又被告於八十七年間，因施用毒品案件，經臺灣高
    等法院先後裁定送觀察勒戒及強制戒治，其間曾於八十八年
    八月三日因停止戒治出所，後經撤銷停止戒治續執行戒治，
    至八十九年七月十三日強制戒治期滿，由臺灣高等法院於八
    十九年八月二十九日以八十七年度上訴字第二六三三號刑事
    判決諭知免刑，並於八十九年十月五日確定；又於九十年間
    ，因施用毒品案件，經本院裁定送觀察、勒戒後，認有繼續
    施用毒品之傾向，裁定令入戒治處所施以強制戒治，於九十
    一年七月六日戒治期滿，有臺灣高等法院被告前案紀錄表一
    件附卷可憑，是被告顯係於強制戒治期滿後五年以內再施用
    第一級毒品海洛因。本件事證明確，被告上開犯行洵堪認定
    。
三、查海洛因係毒品危害防制條例第二條第二項所稱之第一級毒
    品，不得持有、施用，被告竟持之以施用，核其所為，係犯
    毒品危害防制條例第十條第一項之施用第一級毒品罪。其持
    有海洛因後，進而施用，其持有海洛因行為應被其施用之行
    為所吸收，不另論罪。查被告行為後，刑法業於九十四年二
    月二日修正公布，九十五年七月一日起施行。按「行為後法
    律有變更者，適用行為時之法律，但行為後之法律有利於行
    為人者，適用最有利於行為人之法律」，修正後刑法第二條
    第一項定有明文。此條規定係規範行為後法律變更所生新舊
    法比較適用之準據法，本身尚無新舊法比較之問題，於新法
    施行後，應一律適用新法第二條第一項之規定，為「從舊從
    輕」之比較，先予敘明。關於被告累犯之問題，修正前刑法
    第四十七條規定「受有期徒刑之執行完畢，或受無期徒或有
    期徒刑一部之執行而赦免後，五年以內再犯有期徒刑以上之
    罪者，為累犯，加重本刑至二分之一」，而修正後之刑法第
    四十七條第一項則規定「受徒刑之執行完畢，或一部之執行
    而赦免後，五年以內故意再犯有期徒刑以上之罪者，為累犯
    ，加重本刑至二分之一」，比較新舊法之結果，舊法對於被
    告並無不利，故依修正後刑法第二條第一項前段之規定，適
    用行為時之舊法處斷。本件被告曾於九十年間，因施用第一
    、二級毒品案件，經本院以九十年五月三十一日以九十年訴
    字第五七○號分別判處有期徒刑八月、三月，並定應執行有
    期徒刑九月確定；又於九十年間，因施用第一級毒品案件，
    經本院於九十一年三月二十日以九十一年訴字第五三號判處
    有期徒刑十月確定，上開罪刑經接續執行後，均於九十三年
    一月十七日縮刑期滿執行完畢，此有臺灣高等法院被告前案
    紀錄表一件可按，其於有期徒刑執行完畢後五年內再犯本件
    有期徒刑以上之罪，為累犯，依修正前刑法第四十七條規定
    ，應加重其刑。爰審酌被告有施用毒品犯罪前科，已如前述
    ，素行非佳，而其經強制戒治後仍再犯相同罪行，顯見意志
    不堅，惟念其犯罪係戕害自身，尚未害及他人，所犯情節非
    重，及犯罪後承認犯行，態度良好等一切情狀，量處如主文
    所示之刑。
據上論斷，應依刑事訴訟法第二百七十三條之一第一項、第二百
九十九條第一項前段，毒品危害防制條例第十條第一項，刑法第
十一條前段、第二條第一項前段、修正前刑法第四十七條，判決
如主文。
本案經檢察官張誌洋到庭執行職務。
中    華    民    國    95    年    11    月    20    日
                  刑事第五庭    法  官   李麗珠
上列正本證明與原本無異。
如不服本判決，應於判決送達後10日內，向本院提出上訴狀。
                                書記官   王麗雯
中    華    民    國    95    年    11    月    22    日
附錄本判決論罪法條：
毒品危害防制條例第10條：
施用第1級毒品者，處6月以上5年以下有期徒刑。
施用第2級毒品者，處3年以下有期徒刑。


司法院資訊處製作；財團法人民間司法改革基金會備份。
